臺灣板橋地方法院刑事判決　　　　　　　　　　　　九十一年度交易字第四三０號
　　公　訴　人　臺灣板橋地方法院檢察署檢察官
　　被　　　告　甲○○　女　四.
右列被告因過失傷害案件，經檢察官提起公訴 (九十一年度偵字第一一三三０號)，
本院判決如左：
    主  文
甲○○服用酒類，不能安全駕駛動力交通工具而駕駛，處拘役參拾日，如易科罰金以
佰元折算壹日。被訴過失傷害部分公訴不受理。
    事  實
一、甲○○明知其於民國九十一年六月二十二日下午八時許，在臺北縣新店市○○路
    路邊攤與同事餐敘，於飲用四瓶啤酒後，意識模糊不清，已至不能安全駕駛動力
    交通工具之程度，猶執意於同年月二十三日上午一時四十分許，駕駛車號ＣＩ─
    二一０七號自用小客車，沿臺北縣板橋市○○○路○段往臺北縣土城市方向行駛
    ，行經臺北縣板橋市○○○路○段十一之一號前時，依當時情形並無不能注意之
    情事，竟因酒醉意識模糊疏於注意依標線行駛而逆向駛入對向車道，撞擊對向騎
    乘車號ＱＥＲ─０五一號機車之乙○○，致使乙○○倒地受傷，造成其左近端脛
    骨粉碎性骨折、右腕舟狀骨骨折、頭部外傷、門牙脫落、右眼淤傷之傷害（被訴
    過失傷害部分業經撤回告訴，後敘），嗣經警到場處理，並測得甲○○呼氣酒精
    濃度達每公升０．八毫克。
二、案經乙○○訴請臺北縣政府警察局板橋分局報請臺灣板橋地方法院檢察署檢察官
    偵查起訴。
    理  由
壹、有罪部分：
一、右揭犯罪事實，業據被告甲○○於警訊、審理中坦承不諱，且其於上開車禍肇事
    後，經警到場處理時，其酒精濃度測試呼氣值達０．八毫克，此有酒精濃度測試
    紙及舉發違規通知單乙紙附卷可證。按參考德國、美國之認定標準，對於酒精濃
    度呼氣已達每公升零點五五毫克 (○‧五五MG/L)或血液濃度達百分之零點一一
    以上，肇事率為一般正常人之十倍，認為已達「不能安全駕駛」之標準（參見法
    務部八十八年五月十八日（88）法檢字第００一六六九號函），再依被告所自承
    ：我是在六月二十二日晚間八、九點，在新店市○○路路邊與同事喝酒，我當天
    喝了四瓶啤酒，我們喝到十二點多結束後，後來我是要回家，經過臺北縣板橋市
    ○○○路時就發生車禍等語，並於肇事後，經警測得其吐氣所含酒精濃度猶達每
    公升０．八毫克，超過前揭標準甚多，顯見已達不能安全駕駛之程度甚明。從而
    本件事證明確，被告犯行洵堪認定，自應依法論科。
二、核被告甲○○所為，係犯刑法第一百八十五條之三酒後不能安全駕駛動力交通工
    具而駕駛罪。而按酒精成分對人之意識能力具有不良影響，超量飲酒後會導致對
    週遭事務之辨識及反應能力較平常狀況薄弱，因而酒後駕車在道路上行駛，對一
    般往來之公眾及駕駛人自身皆具有高度危險性，爰審酌被告明知上情，既漠視自
    己安危，更枉顧公眾行之安全，於服用酒類，已處於不能安全駕駛動力交通工具
    之狀態，仍駕駛車輛及犯罪後之態度等一切情狀，量處如主文所示之刑，並諭知
    易科罰金之折算標準。
貳、公訴不受理部分：
一、公訴意旨略以：被告酒後已處於不能安全駕駛動力交通工具之狀態，仍駕駛車號
    ＣＩ─二一０七號自用小客車，而依當時情形並無不能注意之情事，竟因酒醉意
    識模糊疏於注意依標線行駛而逆向駛入對向車道，撞擊對向騎乘車號ＱＥＲ─０
    五一號機車之乙○○，致使乙○○受有左近端脛骨粉碎性骨折、右腕舟狀骨骨折
    、頭部外傷、門牙脫落、右眼淤傷之傷害，因認被告涉犯刑法第二百八十四條第
    一項前段之過失傷害罪。
二、按告訴乃論之罪，告訴人於第一審辯論終結前得撤回其告訴，刑事訴訟法第二百
    三十八條第一項定有明文。查本件告訴人乙○○告訴被告過失傷害案件，起訴書
    認係觸犯刑法第二百八十四條第一項前段之罪，依同法第二百八十七條前段之規
    定，須告訴乃論。茲據被告與告訴人乙○○就本案達成和解，告訴人並於九十一
    年十月四日當庭撤回告訴，是此部分自應諭知不受理之判決。又公訴人雖以被告
    所犯前開公共危險及過失傷害罪嫌，二罪間係以一行觸犯二罪名，認屬想像競合
    犯，應從一重處罰云云，惟按刑法第五十五條所謂一行為觸犯數罪名，就故意犯
    而言係指對於該數罪同時有各別之犯意而藉一個行為以達成之而言（最高法院七
    十年臺上字第一九七一號判例要旨參照），若對另一犯罪係臨時起意或因過失而
    起，則其行為不止一個，自非刑法第五十五條之想像競合犯，應為數罪併罰，是
    公訴人認被告前開所犯應從一重處斷，容有誤會，被告所犯過失傷害部分自應為
    不受理之諭知，併此敘明。
據上論斷，應依刑事訴訟法第二百九十九條第一項前段、第三百零三條第三款，刑法
第一百八十五條之三、第四十一條第一項前段，罰金罰鍰提高標準條例第二條，判決
如主文。
本案經檢察官簡美惠到庭執行職務
中      華      民      國    九十一    年      十      月      十五    日
          臺灣板橋地方法院交通法庭
                                          法  官  徐  蘭  萍
右正本證明與原本無異。
如不服本判決，應於判決送達後十日內向本院提出上訴狀 (應附繕本) ，上訴於
臺灣高等法院。
                                          書記官  莊  川  億
中      華      民      國    九十一    年      十      月      十八    日
附錄本案論罪科刑法條全文：
刑法第一百八十五條之三：
服用毒品、麻醉藥品、酒類或其他相類之物，不能安全駕駛動力交通工具而駕駛者，
處一年以下有期徒刑、拘役或三萬元以下罰金。
